

Janeth Susy CUYUBAMBA GARCÍA

HOJA DE VIDA

DATOS PERSONALES

• DNI : 42488343

Estado civil : casada

Domicilio : Jr. Huiracocha 1639 dpto. 603 Jesús María

• Teléfono : 984165142

• Correo electrónico : <u>janeths cg@hotmail.com</u>

PERFIL PROFESIONAL

Medicina con 2da Especialidad en Neumología/ Ciencias de la Salud: Cuento con una alta capacidad de resolución en las diferentes patologías respiratorias y las de mayor prevalencia, mediante manejo en prevención, diagnóstico y tratamiento. Con experiencia de manejo en áreas críticas. Medica Cirujana egresada de la Universidad San Martin de Porres, vocación de servicio y buen trato al paciente; personalidad proactiva, analítica y responsable con alta capacidad para trabajar bajo presión.

GRADOS Y TÍTULOS

2020 : Título de Especialista en Neumología de la USMP

2015 : Título de Médico Cirujano de la USMP

Certificación y Habilidad Profesional, Colegio Médico del Perú,

Región Lima

2015 : Grado de Bachiller en Medicina Humana de la USMP

FORMACIÓN ACADÉMICA

POSGRADO

2021 - ACTUALIDAD

DIPLOMADO EN ESTUDIOS AVANZADOS EN

ULTRASONOGRAFIA DE TORAX

UNIVERSIDAD SAN MARTIN DE PORRES

2017-2020 UNIVERSIDAD SAN MARTIN DE PORRES

Facultad De Medicina Humana– Lima. Residentado Medico en Neumología

SUPERIOR:

2007 - 2014 UNIVERSIDAD SAN MARTIN DE PORRES

Facultad De Medicina Humana-Lima.

MIEMBRO DE LAS SOCIEDADES:

- SPN (Sociedad Peruana de Neumología)
- ALAT (Asociación Latinoamericana de Tórax) N° registro 8983
- SEPAR (Sociedad Española de Neumología y Cirugía Torácica) N° registro 9457
- ERS (European Respiratory Society) N° registro 416807

CURSOS DE ACTUALIZACION

- X ENCUENTRO INTERNACIONAL DE ASMA, RINITIS Y ALERGIAS RESPIRATORIAS - VIRTUAL Sociedad Peruana de Neumología SPN 24 – 27 Mayo 2022
- CAPACITACIONES VIRTUALES SOBRE ASMA EN NIÑOS Sociedad Peruana de Neumología SPN 07,12, 21, 28 Abril 2022
- II CURSO DE ACTUALIZACION: DIAGNOSTICO Y MANEJO DEL COVID 19 Sociedad Peruana de Neumología SPN 22 – 25 Febrero 2022
- 14 CONGRESO ALAT 2021
 Asociación Latinoamericana de Tórax ALAT 08 11 Diciembre 2021
- CRITICAL CARE CONFERENCE
 Asociación Latinoamericana de Tórax ALAT
 08 11 Diciembre 2021
- PROGRAMA DE CERTIFICACION EN TERAPIA NEBULIZADA OMRON AVALADO POR ALAT Registro 00024/2020-2022/CE 22 OCTUBRE 2021
- CURSO ASMA ZERO
 Sociedad Peruana de Neumología SPN
 19 20 Octubre 2021
- CURSO DE LECTURA DE RADIOGRAFIA DE TORAX CON METODOLOGÍA OIT 2000 (REVISION 2011) PARA DIAGNOSTICO DE NEUMOCONIOSIS Universidad Peruana Cayetano Heredia UPCH 13 – 25 Septiembre 2021
- VII CONGRESO ANDINO DE NEUMOLOGIA Y NEUMOLOGIA PEDIATRICA Sociedad Peruana de Neumología SPN 04, 05, 06, 11, 12, 13 Agosto 2021
- IV CONGRESO INTERNACIONAL DE MEDICINA RESPIRATORIA Sociedad Peruana de Neumología SPN 12,13,14,20,21 Mayo 2021
- CURSO DE DIAGNOSTICO Y MANEJO DEL COVID 19 A NIVEL PRIMARIO Sociedad Peruana de Neumología SPN 23, 24, 26 Febrero 2021

- I CONGRESO NACIONAL COVID 19
 - Comisión de Formación Continuada de las Profesiones Sanitarias de la Comunidad de Madrid
 - 13 19 Septiembre 2020 116 horas Nº de Registro 47/238811.9/20
- HACIA LA EXCELENCIA EN EL MANEJO DEL ASMA Sociedad Mexicana de Neumología y Cirugía de Tórax 16 Julio – 16 Agosto 2020 08horas
- DISPOSITIVOS DE ADMINISTRACIÓN DE MEDICAMENTOS INHALADOS Grupo Peruano de Salud Respiratoria - GRUPSAR 07 Junio 2020
- IASLC 2019 WORLD CONFERENCE ON LUNG CANCER 07 - 10 Septiembre 2019, Barcelona – España
- I JORNADA INTERNACIONAL DE INTERVENCIONISMO PULMONAR APBNI Asociación Peruana de Broncología y Neumología Intervencionista 17-18 Enero 2019
- CONGRESO PERUANO DE NEUMOLOGÍA Sociedad Peruana de Neumología SPN 07, 08 Septiembre 2018
- CURSO INTRODUCCION A LA BRONCOFIBROSCOPIA FLEXIBLE TEORICO PRACTICO Sociedad Peruana de Neumología SPN 01 Septiembre 2018
- CONGRESO ANDINO DE NEUMOLOGÍA Y NEUMOLOGÍA PEDIATRICA Sociedad Peruana de Neumología SPN 18, 19 Agosto 2017
- PROVEEDOR DE BASIC LIFE SUPPORT (BLS) AHA Peruvian Life Support Trainers (PLST) 13 Agosto 2016
- TOXICOLOGÍA EN SALUD OCUPACIONAL Escuela de Innovación y Perfeccionamiento en Competencias e Investigación SAC (EIPCI SAC) 15 - 17 Julio 2016
- PRUEBAS FUNCIONALES PARA LOS EXAMENES EN SALUD OCUPACIONAL Escuela de Innovación y Perfeccionamiento en Competencias e Investigación SAC (EIPCI SAC) 15 - 17 Julio 2016

ESTUDIOS COMPLEMENTARIOS

Idioma Instituto Cultural Peruano Norteamericano - ICPNA

Inglés Americano – Nivel Básico

Informática Microsoft Windows, Microsoft Word, Microsoft Excel,

Microsoft Power Point y Nuevas Tecnologías (Internet)

Nivel Básico

EXPERIENCIA LABORAL

2021 HOSPITAL SANTA ROSA

(Enero 2021 - actualidad)

Cargo: Médico Neumólogo

- Atención de pacientes en EMERGENCIA
- Atención de pacientes hospitalizados en UCI COVID y UCI GENERAL

2021 HOSPITAL CENTRAL FAP

(Febrero - Agosto 2021)

Cargo: Médico Neumólogo

- Atención al paciente hospitalizado en UCI con diagnóstico de COVID 19.
- Procedimientos pleurales a los pacientes hospitalizados en UCI.

2020 HOSPITAL CENTRAL FAP

(Junio - Diciembre 2020)

Cargo: Médico Neumólogo

- Atención al paciente hospitalizado en UCI con diagnóstico de COVID 19.
- Procedimientos pleurales a los pacientes hospitalizados en UCI.

2017 - 2020 HOSPITAL CENTRAL DE LA POLICIA

(Julio 2017 - Mayo 2020)

Cargo: Médico Residente de Neumología

- Atención al paciente hospitalizado con patología respiratoria.
- Atención al paciente semicrítico respiratorio: VMNI, VM, Oxigenoterapia.

- Atención en consulta externa sobre patologías respiratorias
- Evaluación de pacientes hospitalizados en otros servicios por patología respiratoria o Riesgo Neumológico.
- Realización e interpretación de Pruebas de Función Pulmonar.
- Procedimientos Broncoscopicos y pleurales
- Guardias de 12hrs en emergencia durante los 3 años de Especialización

2016 KONEXXION MÉDICA

(24 – 28 Octubre 2016)

Cargo: Médico Evaluador de Campaña

 Exámenes clínicos preocupacionales periódicos a trabajadores de Laboratorio Química Suiza.

2016 MAVIMEDIC

(Setiembre – Octubre 2016)

Cargo: Médico Evaluador

• Exámenes clínicos preocupacionales, periódicas y de retiro.

2016 HOSPITAL DE LA SOLIDARIDAD CARABAYLLO

(Julio 2016)

Cargo: Médico Coordinador de campo

- Coordinación de priorización de pacientes con urgencias.
- Apoyo en la atención medica integral, en el servicio de triaje y manejo primario de urgencias, así como en la promoción de hábitos de vida saludable y la prevención de riesgos de enfermedades.
- Atender, orientar y resolver quejas de los pacientes.
- Coordinar y participar en las campañas de medicina preventiva.
- Organizar, programar y supervisar la asistencia de los médicos por turno bajo la supervisión del director médico.
- Supervisar la correcta prestación de los servicios de salud contratados en el hospital, dentro de su ámbito, verificando que estos se efectúen dentro de los parámetros previstos.
- Supervisar que los servicios de salud que se brindan dentro del hospital se otorguen con la correcta aplicación de los estándares de bioseguridad.
- Atención en Consultorio de Medicina General.

2015 - 2016 PUESTO DE SALUD MARRIPON I-2 MOTUPE, LAMBAYEQUE. LAMBAYEQUE (SERUMS)

(Mayo 2015 - Mayo 2016)

Cargo: Medico Jefe del P. S. Marripon.

- Atención en Consultorio de Medicina General.
- Atención de pacientes de Emergencia.
- Procedimientos de Cirugía menor.
- Realización y ejecución de Programas Estratégicos en Salud Preventiva y Promocional: Salud Mental, Enfermedades no trasmisibles, Salud ocular, Adulto mayor y control de Tuberculosis.



UNIVERSIDAD DE SAN MARTÍN DE PORRES

A NOMBRE DE LA NACIÓN

El Rector de la Universidad de San Martín de Porres



Por Cuanto:

Títula Profesianal de Médica Cirujana

a Janeth Susy Cuyuhamba Garria

después de haber cumplido como alumno con los requisitos exigidos por las disposiciones legales vigentes, el día 15 de Marzo de 2015

Expide el presente, para que se le reconozca como tal.

Dado y firmado en Lima el 15 de Marzo de 2015

SECRÉTARIO GENERAL

mthit chauf RECTOR

Homansof DECANO ANIBAL ALTAMIRANO SOVERO

Jefe Oficina de Grados y Títulos

USMP

REGISTRADO:

FACULTAD DE: Medicina Humana
ESCUELA PROFESIONAL: Medicina Humana
OFICINA DE GRADOS Y TÍTULOS

Nº 98673

Dra. NELLY MERCEDES BORRA TOLEDO

Director de la Oficina de Grados y Títulos FACULTAD



EL SECRETARIO GENERAL QUE SUSCRIBE CERTIFICA: que el DIPLOMA del anverso es auténtico y corresponde a

Janeth Susy Cuyubamba Garcia

Lima, 18 de Marzo de 2015

Abg. RODOLFO GAVILANO OLIVER

Secretario General
USMP



Colegio Médico del Perú

Por cuanto, el médico cirujano

JANETH SUSY CUYUBAMBA GARCIA
Graduado en:
UNIVERSIDAD DE SAN MARTIN DE PORRES
ha cumplido con las disposiciones estatutarias
y reglamentarias bigentes y está inscrito er
el Registro Nacional de Matriculas, con el
P° 071804
Por tanto,
se le expide el presente Certificado, que lo
acredita como colegiado y lo faculta para el
ejercicio de la profesión en el territorio de la
República.

DECANO
CONSEJO NACIONAL
CESAR ALFREDO PALOMINO COLINA

DECANO
CONSEJO REGIONAL
TOMY DUIPUY VILLANLIEVA AREQUIPEÑO

Anetic

MÉDICO CIRUJANO

DEL 2015

SECRETARIO DEL INTERIOR
CONSEJO NACIONAL
CARLOS LOIS VELA BARBA

SECRETARIO
CONSEJO REGIONAL
ZULY MILLISKA CHAVEZ URBANO



UNIVERSIDAD DE SAN MARTÍN DE PORRES

Confiere el Título de Segunda Especialidad en

Neumología

a:

JANETH SUSY CUYUBAMBA GARCIA

Aprobado por el Consejo de la Facultad de Medicina Humana con fecha 08 de setiembre de 2020.

Otorgado por el Consejo Universitario, después de haber cumplido con los requisitos exigidos por las disposiciones legales vigentes.

Se expide el presente diploma para que se le reconozca como tal.

Dado y firmado en Lima, el 22 de setiembre de 2020

Abg. RODOLFO GAVILANO OLIVER

Ing. RAUL EDUARDO BAO GARCIA

RECTOR

Dr. FRANK VALENTIN LIZARASO CAPARO

DECANO

CÓDIGO DE LA UNIVERSIDAD: 019

ABREVIATURA GRADO / TÍTULO: S

MODALIDAD DE OBTENCIÓN DE GRADO / TÍTULO: PROYECTO DE INVESTIGACIÓN - RESIDENTADO MÉDICO

DOCUMENTO DE IDENTIDAD: DNI Nº 42488343

MODALIDAD DE ESTUDIO: PRESENCIAL

TIPO DE EMISION: ORIGINAL

RESOLUCIÓN RECTORAL Nº: 535-2020-CU-R-USMP de fecha: 22/09/2020

FECHA DE CONSEJO UNIVERSITARIO: 21/09/2020

LIBRO Nº: E00001

FOLIO Nº: 376

REGISTRO: C

Lima, 23 de setiembre de 2020

Lie. PATRICIA MAYDE CONTROL ALVIZUR

Jefa de la Oficina de Grados y Título



EL SECRETARIO GENERAL QUE SUSCRIBE CERTIFICA: Que, el diploma del anverso es auténtico y corresponde a:

IANETH SUSY CUYUBAMBA GARCIA

Lima, 25 de setiembre de 2020

Abg. RODOLFO GAVILANO OLIVER Secretario General





CERTIFICADO DE ESPECIALIDAD

CÓDIGO: 202010166f89ee3471a92





COLEGIO MÉDICO DEL PERÚ

A QUIEN CORRESPONDA

Los que suscriben Doctor PEDRO MIGUEL PALACIOS CELI Decano y Doctor ROMAN EDEN GALAN RODAS Secretario del Interior del Consejo Nacional del Colegio Médico del Perú,

DAN CONSTANCIA:

Que, el(la) médico(a) cirujano(a)

CUYUBAMBA GARCIA JANETH SUSY

está inscrito(a) con el número de colegiatura 071804 y tiene registrada(s) la(s) especialida(des)

Registro Tipo Código

NEUMOLOGIA RNE D40621

Se expide el presente certificado al interesado(a) para los fines que considere pertinentes

Lima, 16 de Octubre de 2020.

DECANO COMBEJO NACIONAL PROPIO MOLES, PALACON CELL

SECRETARIO DEL INTERIOR CONSELIO RACIONAL ROMAN EDEN GALANIRODAS



